【裁判字號】    96,易,3305
【裁判日期】    970407
【裁判案由】    傷害等
【裁判全文】
臺灣高雄地方法院刑事判決              96年度易字第3305號
公  訴  人  臺灣高雄地方法院檢察署檢察官
被      告  甲○○
上列被告因傷害等案件，經檢察官提起公訴（96年度偵字第2132
1 號），嗣被告於本院準備程序進行中，就被訴事實為有罪之陳
述，本院聽取當事人之意見後，裁定改依簡式審判程序，判決如
下：
    主    文
甲○○犯恐嚇危害安全罪，處拘役貳拾日，如易科罰金以新臺幣
壹仟元折算壹日。
被訴傷害部分，均公訴不受理。
    事    實
一、甲○○與乙○○原為男女朋友關係，分手後，因同住在高雄
    縣林園鄉○○○路附近，故仍時有往來。民國96年6 月1 日
    上午9 時許，甲○○見有男子進入乙○○位於高雄縣林園鄉
    ○○○路246 號住處，心生嫉妒，竟於同日下午4 時許，邀
    約乙○○至上開乙○○住處旁之草寮內談判（該草寮為乙○
    ○所有），雙方一言不合發生衝突，甲○○竟基於傷害之犯
    意，動手毆打乙○○，乙○○亦不甘示弱，與甲○○發生拉
    扯，甲○○見狀益加憤怒，復基於恐嚇之犯意，持置於該草
    寮內乙○○所有之菜刀1 支，向乙○○恫稱：「要讓你死，
    還要讓你小孩也死掉」等語，以上開加害生命、身體之事，
    恐嚇乙○○，致乙○○心生恐懼，而危害於安全後始行離去
    。嗣於翌日（即96年6 月2 日）早上7 時許，乙○○心有不
    甘，前往甲○○位於高雄縣林園鄉○○○路232 之5 號住處
    理論，雙方復起爭執，甲○○另基於傷害之犯意，動手毆打
    乙○○，致乙○○受有左下腹挫傷瘀血7x6 公分、左前臂挫
    傷瘀血1x1 公分之傷害（傷害部分業據乙○○撤回告訴）。
二、案經乙○○訴由高雄縣政府警察局林園分局報請臺灣高雄地
    方法院檢察署檢察官偵查起訴。
    理    由
壹、有罪部分：
一、被告甲○○所犯係刑事訴訟法第376 條第1 款所列之罪，被
    告於準備程序中就被訴事實為有罪之陳述，經本院告知簡式
    審判程序之旨，並聽取被告與公訴人之意見後，本院裁定進
    行簡式審判程序，合先敘明。
二、訊據被告對於上開犯罪事實於本院審理中坦承不諱，核與證
    人即告訴人乙○○於警詢及偵查中所證相符，並有建佑醫院
    96年6 月2 日診斷證明書1 份在卷可稽，被告之自白與事實
    相符，應堪採為認定事實之證據。本件事證明確，被告上開
    犯行洵堪認定，應依法論科。
三、核被告所為，係犯刑法第305 條之恐嚇危害安全罪。爰審酌
    被告與告訴人曾有舊情，因見告訴人另結新歡而心生嫉妒，
    竟出手毆打告訴人並出言恐嚇，危害告訴人之安全，所為實
    有不該，惟念其犯後坦認犯行，且業與告訴人達成調解，告
    訴人並表明願意原諒被告，有本院調解程序筆錄及準備程序
    筆錄各乙份在卷可憑（參本院卷第11頁、第27頁），犯後態
    度尚佳，再念其未有何犯罪前科，素行尚佳，有臺灣高等法
    院被告前案紀錄表乙份在卷可憑等一切情狀，量處如主文所
    示之刑，並參酌本件情節及被告業工，經濟情況勉持（參警
    卷被告資料），諭知以1 千元折算1 日之易科罰金折算標準
    ，以資儆懲。
貳、公訴不受理部分：
一、公訴意旨略以：被告甲○○於事實欄所載之時間、地點，二
    次毆打告訴人乙○○，致告訴人乙○○受有如事實欄所載之
    傷害，因認被告二次所為均涉犯刑法第277 條第1 項之傷害
    罪嫌等語。
二、按告訴乃論之罪，告訴人於第一審辯論終結前得撤回其告訴
    ，又告訴經撤回者，應諭知不受理之判決，刑事訴訟法第23
    8 條第一項、第303 條第3 款，分別定有明文。查本件告訴
    人乙○○告訴被告傷害部分，公訴人認被告係犯刑法第277
    條第1 項之傷害罪，依同法第287 條前段之規定，須告訴乃
    論。茲因告訴人乙○○於本院審理中撤回告訴，有本院審理
    筆錄及撤回告訴狀各乙份附卷足稽（見本院卷第27頁、第28
    頁），揆諸前開說明，就被告上開所涉犯傷害罪部分，爰為
    公訴不受理之諭知。
據上論斷，應依刑事訴訟法第273 條之1 第1 項、第299 條第1
項前段第303 條第3 款，刑法第305 條、第41條第1 項前段款、
第51條第6 款，刑法施行法第1 條之1 第1 項、第2 項前段，判
決如主文。
本案經檢察官陳登燦到庭執行職務
中    華    民    國    97    年    4     月    7     日
                       刑事第十庭  法  官  林揚奇
上正本證明與原本無異。
如不服本判決，應於收送達後10日內向本院提出上訴書狀（應敘
述具體理由並附繕本）。
上訴書狀如未敘述理由，應於上訴期間屆滿後20日內補提理由書
於本院。
中    華    民    國    97    年    4     月    7     日
                                   書記官  何明昌
附錄論罪科刑法條：
中華民國刑法第305條：
以加害生命、身體、自由、名譽、財產之事，恐嚇他人致生危害
於安全者，處二年以下有期徒刑、拘役或三百元以下罰金。


司法院資訊處製作；財團法人民間司法改革基金會備份。
